臺灣南投地方法院刑事判決
111年度金訴字第105號
公  訴  人  臺灣南投地方檢察署檢察官
被      告  蘇正旭




上列被告因洗錢防制法案件，經檢察官提起公訴（110年度偵字
第4698號、第5069號、第5302號、第5592號）及移送併辦（110
年度偵字第6858號、111年度偵字第5214號、第3465號、第2764
號、第2314號、第2125號、第1446號、第1622號、第794號、第6
359號、臺灣士林地方檢察署檢察官111年度偵字第10238號、臺
灣臺中地方檢察署檢察官111年度少連偵字第28號)，被告於準備
程序中就被訴事實為有罪之陳述，本院合議庭裁定由受命法官獨
任進行簡式審判程序，判決如下：
    主  文
午○○幫助犯洗錢防制法第十四條第一項之一般洗錢罪，處有期徒
刑陸月，併科罰金新臺幣捌萬元，罰金如易服勞役，以新臺幣壹
仟元折算壹日。犯罪所得新臺幣貳萬元沒收，於全部或一部不能
沒收或不宜執行沒收時，追徵其價額。
    犯罪事實及理由
一、犯罪事實：
    午○○可預見將金融機構帳戶交由他人使用，可能幫助詐欺集
    團以詐欺社會大眾轉帳或匯款至該帳戶，成為人頭帳戶，且
    其所提供之金融帳戶將來可幫助車手成員進行現金提領而切
    斷資金金流以隱匿詐欺犯罪所得之去向及所在而進行洗錢，
    竟基於即使發生亦不違反本意之幫助詐欺及幫助洗錢之犯意
    ，於民國110年7月3日下午某時，在臺中市○○區○○路00○0號
    前，將其所申辦之中國信託商業銀行帳號000-000000000000
    號帳戶（下稱甲帳戶）及上海商業儲蓄銀行帳號000-000000
    00000000號帳戶（下稱乙帳戶）之存摺、金融卡，交付給石
    庭彰（所涉詐欺等罪嫌，另由檢警偵辦），並告知金融卡及
    網路銀行密碼，嗣於110年7月6日取得報酬新臺幣（下同）2
    萬元。石庭彰所屬或輾轉取得本案帳戶存摺及金融卡（含密
    碼）之成年人所屬詐欺集團成員，遂共同意圖為自己不法之
    所有，基於詐欺取財及隱匿詐欺犯罪所得之去向及所在之犯
    意聯絡，於附表所示之時間，以附表所示之詐欺方式，詐欺
    附表所示之人，致其等陷於錯誤，分別於附表所示匯款時間
    ，匯款如附表所示之金額至附表所示之帳戶內，再由詐欺集
    團操作網路銀行轉匯至其他人頭帳戶，以製造資金斷點並隱
    匿詐欺犯罪所得之去向及所在，而完成洗錢行為。
二、證據名稱：
    ㈠被告午○○於警詢、偵訊及本院準備程序及審理中之自  白
      。
    ㈡如附表證據資料欄所示之證據。
三、論罪科刑：
  ㈠核被告所為，係犯刑法第30條第1項前段、第339條第1項之幫
    助詐欺取財罪及刑法第30條第1項前段、洗錢防制法第14條
    第1項之幫助一般洗錢罪。
　㈡被告一次交付甲、乙帳戶之存摺、提款卡、密碼以及網路銀
    行密碼予他人，同時幫助詐欺集團成員對附表各編號所示被
    害人實施詐欺取財及幫助隱匿特定犯罪之犯罪所得去向及所
    在，侵害數被害人之財產法益，而觸犯前述2罪名，係以一
    行為觸犯數罪名，為想像競合犯，應依刑法第55條前段規定
    ，從一重之幫助一般洗錢罪處斷。
　㈢被告基於幫助之犯意為一般洗錢罪及詐欺取財罪，而未實際
    參與詐欺及洗錢之犯行，所犯情節較正犯輕微，依刑法第30
    條第2項規定，按正犯之刑減輕之。又洗錢防制法第16條第2
    項規定「犯前二條之罪，在偵查或審判中自白者，減輕其刑
    」，而被告於本院審理中自白犯罪，應依洗錢防制法第16條
    第2項規定，減輕其刑，並依法遞減輕之。
　㈣臺灣南投地方檢察署檢察官110年度偵字第6858號、111年度
    偵字第5214號、111年度偵字第3465號、111年度偵字第2764
    號、111年度偵字第2314號、111年度偵字第2125號、111年
    度偵字第1446號、111年度偵字第1622號、111年度偵字第79
    4號、111年度偵字第6359號、臺灣士林地方檢察署檢察官11
    1年度偵字第10238號、臺灣臺中地方檢察署檢察官111年度
    少連偵字第28號併案審理部分（附表編號8至21），與本案
    起訴如附表編號1至7所示犯行，均係被告提供本案甲、乙帳
    戶，僅被害人不同，屬想像競合犯，而具裁判上一罪關係，
    為起訴效力所及，本院自得併予審理。
　㈤審酌被告貪圖輕易賺取金錢之途徑，任意交付個人金融帳戶
    資料給不詳身分之詐欺集團成員使用，致無從得悉詐欺集團
    成員真實身分以及犯罪所得之資金流向，且迄今未能賠償告
    訴人等之損害、受害之人數及受詐欺金額之多寡，以及被告
    自陳高中畢業、之前務農、經濟勉持、家中有84歲之母親，
    目前由看護照顧等一切量刑事項，量處如主文所示之刑，並
    就罰金刑部分諭知易服勞役之折算標準。　
四、沒收：
  ㈠被告交付甲、乙帳戶之存摺、提款卡及密碼，獲取報酬2萬元
    ，據被告於警詢、偵訊以及本院審理時坦認不諱(110偵4698
    號第25頁、第141頁、第150頁、本院卷第146頁、第148頁)
    ，該犯罪所得未扣案，應依刑法第38條之1第1項前段、第3
    項之規定宣告沒收，並於全部或一部不能沒收或不宜執行沒
    收時，追徵其價額。
　㈡本案甲、乙帳戶之存摺及提款卡，雖屬被告所有供本案犯罪
    所用之物，然上開帳戶之相關資料已由被告提供給他人，且
    本案帳戶經通報為警示帳戶，該存摺及提款卡無法再供犯罪
    使用，欠缺刑法上重要性，故不宣告沒收或追徵。　
五、臺灣南投地方檢察署檢察官另以111年度偵字第7154號移送
    併辦意旨書移送併案審理部分，檢察官雖認此部分與本案審
    理之犯罪事實，係屬想像競合犯之裁判上一罪關係，因而移
    送本院併案審理，然因上開併辦部分係於本案於111年10月2
    6日言詞辯論終結後所為，有臺灣南投地方檢察署111年11月
    4日酉○云敦111偵7154字第1119023521號函上本院收狀戳章
    附卷可查，是上開併辦部分即屬本院未及審酌之範圍，自應
    退由檢察官另為適法處理。
六、依刑事訴訟法第273條之1第1項、第299條第1項前段，判決
    如主文。
七、如不服本件判決，得自收受送達之日起20日內，向本院提起
    上訴狀（須附繕本）。
本案由檢察官張鈞翔提起公訴暨移送併辦、檢察官蔡岱霖、劉孟
昕、張桂芳、黃慧倫移送併辦，檢察官吳宣憲、黃淑美到庭執行
職務。
中　　華　　民　　國　　111 　年　　11　　月　　30　　日
　　　　　　　　　刑事第一庭  法　官　顏代容
以上正本與原本無異。
如不服本判決應於收受送達後20日內向本院提出上訴書狀，並應
敘述具體理由；其未敘述上訴理由者，應於上訴期間屆滿後20日
內向本院補提理由書（均須按他造當事人之人數附繕本）「切勿
逕送上級法院」。
告訴人或被害人如對於本判決不服者，應具備理由請求檢察官上
訴，其上訴期間之計算係以檢察官收受判決正本之日期為準。
中　　華　　民　　國　　111 　年　　12　　月　　1 　　日
                              書記官  廖佳慧
附錄本案論罪科刑法條全文：
中華民國刑法第339條
意圖為自己或第三人不法之所有，以詐術使人將本人或第三人之
物交付者，處5年以下有期徒刑、拘役或科或併科50萬元以下罰
金。
以前項方法得財產上不法之利益或使第三人得之者，亦同。
前二項之未遂犯罰之。
洗錢防制法第14條
有第二條各款所列洗錢行為者，處7年以下有期徒刑，併科新臺
幣5百萬元以下罰金。
前項之未遂犯罰之。
前二項情形，不得科以超過其特定犯罪所定最重本刑之刑。
附表：
編號 告訴人/被害人 【起訴或移送併辦案號】 匯款時間 詐欺方式 匯款金額 (新臺幣) 存入帳戶 證據資料 1 癸○○ 【110偵4698、5069、5302、5592】 110年7月8日14時45分 於110年7月8日前某日，真實姓名年籍不詳之詐欺集團成員使用通訊軟體line聯繫癸○○，向其佯稱投資，致其陷於錯誤，於左列時間匯款右列金額至右列帳戶。 10,000元 甲帳戶 1.證人即告訴人癸○○於警詢時之證述(110偵4698號第49至51頁、第53至55頁)。 2.被告之甲帳戶開戶資料與交易明細資料各1份(110偵4698號第34至38頁)。 3.告訴人癸○○郵政存簿儲金簿封面及內頁影本各1份(110偵4698號第72至75頁)。 4.告訴人癸○○與詐欺集團成員通訊軟體line對話紀錄擷取照片8張(110偵4698號第77至78頁) 2 己○○ 【110偵4698、5069、5302、5592】 110年7月8日11時41分 於110年6月12日，真實姓名年籍不詳之詐欺集團成員使用通訊軟體line聯繫己○○，向其佯稱投資，致其陷於錯誤，於左列時間匯款右列金額至右列帳戶。 1,300,000元 乙帳戶 1.證人即告訴人己○○於警詢時之證述(110偵4698號第82至84頁)。 2.被告之乙帳戶客戶基本資料、活期儲蓄存款印鑑卡、掛失紀錄、台幣活期存款交易來往明細各1份(110偵4698號第39至48頁)。 3.告訴人己○○與暱稱為李晨之人通訊軟體line對話紀錄擷取照片5張(110偵4698號第90至94頁)。 4.台北富邦銀行匯款委託書(證明聯)/取款憑條翻拍照片1張(110偵4698號第96頁)。 3 卯○○ 【110偵4698、5069、5302、5592】 110年7月8日10時40分 於110年7月8日，真實姓名年籍不詳之詐欺集團成員使用交友軟體聯繫卯○○，向其佯稱投資，致其陷於錯誤，於左列時間匯款右列金額至右列帳戶。 64,000元 乙帳戶 1.證人即告訴人卯○○於警詢時之證述(110偵4698號第100至101頁)。 2.被告之乙帳戶客戶基本資料、活期儲蓄存款印鑑卡、掛失紀錄、台幣活期存款交易來往明細各1份(110偵4698號第39至48頁)。 3.告訴人卯○○與暱稱為月亮归你之人通訊軟體line對話紀錄翻拍照片5張(110偵4698號第106至107頁)。 4.告訴人卯○○匯款資料翻拍照片1張(110偵4698號第107頁) 4 寅○○ 【110偵4698、5069、5302、5592】 110年7月8日14時56分 於110年5月27日，真實姓名年籍不詳之詐欺集團成員使用通訊軟體line聯繫寅○○，向其佯稱投資，致其陷於錯誤，於左列時間匯款右列金額至右列帳戶。 30,000元 甲帳戶 1.證人即告訴人寅○○於警詢時之證述(110偵4698號第111至114頁)。 2.被告之甲帳戶開戶資料與交易明細資料各1份(110偵4698號第34-38頁)。 3.告訴人寅○○匯款資料翻拍照片1張(110偵4698號第123頁)。 4.告訴人寅○○與暱稱為龍網國際之人通訊軟體line對話紀錄翻拍照片17張(110偵4698號第124至125頁)。 5 丁○○ 【110偵4698、5069、5302、5592】 110年7月7日13時30分 於110年6月20日，真實姓名年籍不詳之詐欺集團成員使用通訊軟體line聯繫丁○○，向其佯稱投資，致其陷於錯誤，於左列時間匯款右列金額至右列帳戶。 100,000元 乙帳戶 1.證人即告訴人丁○○於警詢時之證述(110偵5069號第33至36頁)。 2.被告之乙帳戶客戶基本資料、活期儲蓄存款印鑑卡、掛失紀錄、台幣活期存款交易來往明細各1份(110偵5069號第20至29頁)。 3.告訴人丁○○與暱稱為Jacky之人通訊軟體line對話紀錄翻拍照片41張(110偵5069號第54至64頁)。 4.告訴人丁○○匯款資料翻拍照片1張(110偵5069號第53頁)。 6 庚○○ 【110偵4698、5069、5302、5592】 110年7月8日15時36分 於110年7月2日，真實姓名年籍不詳之詐欺集團成員使用通訊軟體line聯繫庚○○，向其佯稱投資，致其陷於錯誤，於左列時間匯款右列金額至右列帳戶。 1,500,000元 甲帳戶 1.證人即告訴人庚○○於警詢時之證述(110偵5302號第17至19頁)。 2.被告之甲帳戶交易明細資料各1份(110偵5302號第25至28頁)。 3.台新國際商業銀行國內匯款申請書(兼款憑條)影本1份(110偵5302號第34頁)。 4.告訴人庚○○與暱稱為Lynn之人通訊軟體line對話紀錄翻拍照片101張(110偵5302號第38至63頁)。 7 丙○○ 【110偵4698、5069、5302、5592】 110年7月7日12時01分 於110年7月7日前某時許，真實姓名年籍不詳之詐欺集團成員使用通訊軟體line聯繫丙○○，向其佯稱投資，致其陷於錯誤，於左列時間匯款右列金額至右列帳戶。 50,000元 乙帳戶 1.證人即告訴人丙○○於警詢時之證述(110偵5592號第16至18頁)。 2.被告之乙帳戶客戶基本資料、轉帳功能及補掛紀錄、帳戶交易明細查詢資料各1份(110偵5592號第25至28頁)。 3.交易明細擷取照片1張(110偵5592號第32頁)。 4.告訴人丙○○與暱稱為MT5國際客服之人通訊軟體line對話紀錄翻拍照片21張(110偵5592號第32至37頁)。 8 申○○ 【111偵5214併辦】 110年7月7日15時27分 於110年7月下旬某時許，真實姓名年籍不詳之詐欺集團成員使用交友軟體SOUL聯繫申○○，向其佯稱投資，致其陷於錯誤，分別於左列時間匯款右列個別金額至右列帳戶。 50,000元 乙帳戶 1.證人即告訴人申○○於警詢時之證述(北市警投分刑字第11130219611號第1至2頁)。 2.上海商業儲蓄銀行台北票據匯款處理中心上票字第1110019850號函暨被告之乙帳戶客戶基本資料、帳戶交易明細查詢資料各1份(北市警投分刑字第11130219611號第3至6頁)。 3.告訴人申○○國泰世華銀行帳戶存摺封面與內頁影本各1份(北市警投分刑字第11130219611第13頁)。   110年7月7日15時28分  50,000元   9 辰○○ 【111偵3465併辦】 110年7月8日11時28分 於110年6月27日某時許，真實姓名年籍不詳之詐欺集團成員使用通訊軟體line聯繫辰○○，向其佯稱投資，致其陷於錯誤，於左列時間匯款右列金額至右列帳戶。 100,000元 乙帳戶 1.證人即告訴人辰○○於警詢時之證述(111偵3465號第14至20頁、第21至23頁)。 2.上海商業儲蓄銀行台北票據匯款處理中心上票字第1100019444號函暨被告之乙帳戶客戶基本資料、帳戶交易明細查詢資料各1份(111偵3465號第52至55頁)。 3.告訴人辰○○國泰世華銀行帳戶交易明細資料1份(111偵3465號第56至57頁)。 10 巳○○ 【111偵2764併辦】 110年7月8日14時57分 於110年6月11日某時許，真實姓名年籍不詳之詐欺集團成員使用通訊軟體line聯繫鍾東芝，向其佯稱投資，致其陷於錯誤，於左列時間匯款右列金額至右列帳戶。 80,000元 甲帳戶 1.證人即告訴人巳○○於警詢時之證述(111偵2764號第9至12頁)。 2.中國信託商業銀行股份有限公司中信銀字第110224839349028號函暨被告午○○帳戶客戶基本資料、交易明細資料各1份(111偵2764號第14至21頁)。 11 未○○ 【111偵2314併辦】 110年7月8日11時11分 於110年6月中旬某時許，真實姓名年籍不詳之詐欺集團成員使用通訊軟體line聯繫未○○，向其佯稱投資，致其陷於錯誤，分別於左列時間匯款右列個別金額至右列帳戶。 50,000元 乙帳戶 1.證人即告訴人未○○於警詢時之證述(111偵2314號第15至21頁、第22至27頁)。 2.告訴人未○○與暱稱為carol之人通訊軟體line對話紀錄翻拍照片62張(111偵2314號第43至49頁)。 3.被告之乙帳戶客戶基本資料、轉帳功能及補掛紀錄、網路銀行約定帳號資料、帳戶交易明細查詢資料各1份(111偵2314號第55至60頁)。   110年7月8日11時13分  46,000元   12 辛○○ 【111偵2125併辦】 110年7月8日12時27分 於110年6月24日某時許，真實姓名年籍不詳之詐欺集團成員使用交友軟體SOUL聯繫辛○○，向其佯稱投資，致其陷於錯誤，於左列時間匯款右列金額至右列帳戶。 40,000元 甲帳戶 1.證人即告訴人辛○○於警詢時之證述(111偵2125號第20至25頁)。 2.中國信託商業銀行股份有限公司中信銀字第110224839183212號函暨被告之甲帳戶客戶基本資料、交易明細資料、掛失補發記錄各1份(111偵2125號第30至38頁)。 3.告訴人辛○○與暱稱為持之以恒之人交友軟體SOUL APP擷取照片1張(111偵2125號第39頁) 4.告訴人辛○○網路銀行交易明細擷取照片1張(111偵2125號第50頁)。 13 乙○○ 【111偵1446、1622併辦】 110年7月8日12時42分 於110年5月26日某時許，真實姓名年籍不詳之詐欺集團成員使用社群軟體Instagram與通訊軟體line、WhatsApp Messenger聯繫乙○○，向其佯稱投資，致其陷於錯誤，於左列時間匯款右列金額至右列帳戶。 150,000元 甲帳戶 1.證人即告訴人乙○○於警詢時之證述(111偵1446號第41至46頁)。 2.被告之甲帳戶客戶基本資料、存款交易明細資料各1份(111偵1446號第頁9至18頁)。 3.中國信託商業銀行股份有限公司中信銀字第110224839294923號函暨被告午○○帳戶IP位置資料各1份(111偵1446號第19至20頁)。 4.郵政跨行匯款申請書影本1份(111偵1446號第51頁)。 5.告訴人乙○○與暱稱陳曉東之人社群軟體instagram、通訊軟體WhatsApp擷取照片3張(111偵1446號第55至56頁)。 6.暱稱+000000000000之人通訊軟體WhatsApp擷取照片1張(111偵1446號第56頁)。 7.告訴人乙○○提出通訊軟體line對話紀錄擷取照片119張(111偵1446號第59至72頁)。 8.告訴人乙○○提出通訊軟體WhatsApp對話紀錄擷取照片81張(111偵1446號第74至82頁)。 14 甲○○ 【111偵1446、1622併辦】 110年7月7日12時20分 於110年5月下旬某時許，真實姓名年籍不詳之詐欺集團成員使用社群軟體Instagram聯繫甲○○，向其佯稱投資，致其陷於錯誤，於左列時間匯款右列金額至右列帳戶。 490,000元 乙帳戶 1.證人即告訴人甲○○於警詢時之證述(111偵1622號第26至27頁)。 2.被告之乙帳戶客戶基本資料、帳戶交易明細查詢資料、轉帳功能與補掛紀錄資料各1份(111偵1622號第10至12頁、第15至17頁)。 3.告訴人甲○○提出之匯款交易明細擷取照片1張(111偵1622號第33頁)。 15 戊○○ 【111偵794併辦】 110年7月7日12時37分 於110年5月某時許，真實姓名年籍不詳之詐欺集團成員使用通訊軟體line聯繫戊○○，向其佯稱投資，致其陷於錯誤，於左列時間匯款右列金額至右列帳戶。 110,145元 乙帳戶 1.證人即告訴人甲○○於警詢時之證述(111偵794號第22至24頁)。 2.告訴人戊○○提出交易明細擷取照片1張(111偵794號第25頁)。 3.告訴人戊○○與暱稱李欣之人通訊軟體line對話紀錄擷取照片2張(111偵794號第25頁)。 4.告訴人戊○○與暱稱鼎輝基金臺灣客服之人通訊軟體line對話紀錄擷取照片2張(111偵794號第26頁)。 5.被告之乙帳戶客戶基本資料、帳戶交易明細查詢資料各1份(111偵794號第53至55頁)。 16 壬○○ 【110偵6858、111偵10238併辦】 110年7月8日12時58分 於110年6月21日前某時許，真實姓名年籍不詳之詐欺集團成員使用通訊軟體WhatsApp聯繫壬○○，向其佯稱投資，致其陷於錯誤，分別於左列時間匯款右列個別金額至右列帳戶。 100,000元 甲帳戶 1.證人即告訴人壬○○於警詢時之證述(111偵6858號第8至10頁)。 2.被告之甲帳戶客戶基本資料、交易明細資料各1份(111偵6858號第15至19頁)。 3.告訴人壬○○與暱稱+00000000000之人通訊軟體WhatsApp對話紀錄擷取照片73張(111偵6858號第48至66頁)。   110年7月8日13時00分  100,000元   17 子○○ 【111偵6359併辦】 110年7月8日13時30分 於110年5月31日某時許，真實姓名年籍不詳之詐欺集團成員使用通訊軟體line聯繫子○○，向其佯稱投資，致其陷於錯誤，分別於左列時間匯款右列個別金額至右列帳戶。 86,400元 甲帳戶 1.證人即告訴人子○○於警詢時之證述(111偵6359號第7至8頁)。 2.告訴人子○○提出帳戶轉帳明細擷取照片2張(111偵6359號第11頁)。 3.告訴人子○○與暱稱Meta Trader4之人通訊軟體line對話紀錄擷取照片19張(111偵6359號第12至18頁)。 4.被告之甲帳戶客戶基本資料、交易明細資料各1份(111偵6359號第20至26頁)。   110年7月8日13時33分  86,400元   18 李珮岑 【111少連偵28併辦】 110年7月7日12時30分 於110年6月9日某時許，真實姓名年籍不詳之詐欺集團成員使用通訊軟體line聯繫李佩岑，向其佯稱投資，致其陷於錯誤，分別於左列時間匯款右列個別金額至右列帳戶。 34,202元 乙帳戶 1.證人即告訴人李珮岑於警詢時之證述(中市警二分偵字第1100035003號卷三第179至185背面頁)。 2.被告之乙帳戶客戶基本資料、帳戶交易明細查詢資料各1份(中市警二分偵字第1100035003號卷三第137至141頁)。   110年7月7日12時32分  30,000元   19 丑○○ 【111少連偵28併辦】 110年7月8日11時37分 於110年7月2日前某時許，真實姓名年籍不詳之詐欺集團成員使用網路聯繫丑○○，向其佯稱投資，致其陷於錯誤，分別於左列時間匯款右列個別金額至右列帳戶。 50,000元 乙帳戶 1.證人即告訴人丑○○於警詢時之證述(中市警二分偵字第1100035003號卷三第233至233背面頁)。 2.被告之乙帳戶客戶基本資料、帳戶交易明細查詢資料各1份(中市警二分偵字第1100035003號卷三第137至141頁)。   110年7月8日11時39分  10,000元   20 楊美玲 【111少連偵28併辦】 110年7月8日13時02分 於110年6月4日前某時許，真實姓名年籍不詳之詐欺集團成員使用通訊軟體line聯繫楊美鈴，向其佯稱投資，致其陷於錯誤，於左列時間匯款右列金額至右列帳戶。 25,000元 甲帳戶 1.證人即告訴人楊美玲於警詢時之證述(中市警二分偵字第1100035003號卷三第247至251背面頁)。 2.被告之甲帳戶客戶基本資料、交易明細資料各1份(中市警二分偵字第1100035003號卷三第143至150頁)。 21 黃慧芳 【111少連偵28併辦】 110年7月8日12時26分 於110年6月初某時許，真實姓名年籍不詳之詐欺集團成員使用通訊軟體line聯繫黃慧芳，向其佯稱投資，致其陷於錯誤，分別於左列時間匯款右列個別金額至右列帳戶。 130,000元 甲帳戶 1.證人即告訴人黃慧芳於警詢時之證述(中市警二分偵字第1100035003號卷三第257至261頁)。 2.被告之甲帳戶客戶基本資料、交易明細資料各1份(中市警二分偵字第1100035003號卷三第143至150頁)。   110年7月8日11時59分  50,000元